

# Ion Munteanu Full Stack Developer









#### **Perfil**

Programador con habilidades en roles que demandan trabajo en equipo y capacidades organizativas. Cuento con experiencia en atención al cliente y en cumplir con plazos cruciales. Estoy en búsqueda de oportunidades laborales para desarrollarme profesionalmente. Destaco por mi resiliencia y determinación al enfrentar y superar desafíos.

#### **Formación**

Bootcamp Full Stack JavaScript

01/2024 - 03/2024

Fundación Esplai, Barcelona

Técnico Superior en Desarrollo de Aplicaciones Web

09/2021 - 06/2023

Instituto Milà i Fontanals, Igualada

• Diseño, construcción y mantenimiento de aplicaciones web profesionales, con conocimientos en lenguajes de programación, bases de datos, diseño de interfaces y seguridad web, capacitado para desarrollar aplicaciones web interactivas, amigables y seguras, y enfrentar desafíos en el campo de la tecnología web.

### Grado en Técnicas de Interacción Digital y de Computación

09/2018 - 02/2021

Universidad de Lleida, Lleida

## **Experiencia Laboral**

Desarrolló de Aplicaciones Web

03/2023 - Actualmente

Optima Retail, Vilassar de Mar

• Trabajé en dos proyectos, uno de backend y otro de frontend, utilizando principalmente Laravel y otras tecnologías. Desarrollamos una aplicación web dedicada al mantenimiento de tiendas físicas, facilitando la resolución de problemas tanto puntuales como de mayor dimensión.

#### Trabajador de fábrica

06/2023 - 09/2023

MB Papeles Especiales, La Pobla de Claramunt

07/2022 - 02/2023 Desarrolló Front-End

Trilogi – The eCommerce Agency, Igualada

• Como trabajador de Servicio al Cliente, brindaba soluciones efectivas a los problemas de los clientes, utilizando mis habilidades en programación, especialmente en el entorno front-end.

#### Trabajador

11/2021 - 06/2022

Buger King Spain, Igualada

#### Repartidor

04/2021 - 10/2021

#### Habilidades Técnicas



**HTML** 



JavaScript



CSS



**TypeScript** 



React



Node.js



PHP



Java



Python



SQL

#### Idiomas



Castellano



Catalán



Inglés (C1)



Rumano



Neerlandés (A2)

# **Cursos** (UDemy)

React 18 Tutorial and Projects Course - 07/2023

- Hooks
- APIs
- React Redux

Node.js (MVC, REST APIs, GraphQL, Deno) -09/2023

• Express.js (API Restful y API GrapQL)

Klam Restauració S.L., Igualada